臺灣高等法院高雄分院刑事判決
111年度上訴字第492號
上  訴  人  
即  被  告  謝增榮


選任辯護人  曾慶雲律師
上  訴  人  
即  被  告  王志敏


指定辯護人  本院公設辯護人孫妙岑
上列上訴人因違反毒品危害防制條例案件，不服臺灣屏東地方法
院109年度訴字第871號，中華民國111年4月18日第一審判決（起
訴案號：臺灣屏東地方檢察署109年度偵字第4515、4516、4517
、5172、5173號），提起上訴，本院判決如下：
    主  文
原判決關於甲○○部分，及乙○○附表三編號1、6、7、8部分暨其定
應執行刑部分，均撤銷。
甲○○犯如附表一編號1至6所示之罪（共陸罪），分別處如各該編
號「本院判決結果」欄所示之刑及沒收。就得易科罰金部分，應
執行有期徒刑拾月，如易科罰金，以新臺幣壹仟元折算壹日。
乙○○犯如附表三編號7所示之罪，處如該編號「本院判決結果」
欄所示之刑及沒收。
乙○○被訴犯附表三編號1、6、8部分，均無罪。
其他上訴（即附表三編號2至5部分）駁回。
前開上訴駁回部分所處之刑，與第三項撤銷改判部分所處之刑，
乙○○應執行有期徒刑拾陸年柒月。
    犯罪事實
一、乙○○（綽號「海仔」、「阿海」）、甲○○（「敏仔」）均明
    知海洛因為毒品危害防制條例第2條第2項第1款所列之第一
    級毒品，依法不得持有、販賣或施用，乙○○竟意圖營利，基
    於販賣第一級毒品海洛因之犯意，以其所持有之門號000000
    0000號行動電話內通訊軟體LINE作為毒品交易聯絡工具，分
    別為下列販賣毒品海洛因予陳綉霞、甲○○之犯行。甲○○則以
    其持有門號0000000000號行動電話，與持用門號0000000000
    號行動電話之陳綉霞聯繫，而除基於販賣第一級毒品海洛因
    以牟利之犯意，而為下列販賣毒品海洛因予陳綉霞之犯行外
    ，另亦基於幫助施用第一級毒品海洛因之犯意，為下列幫助
    陳綉霞施用第一級毒品海洛因之犯行：
  ㈠乙○○於民國109年3月3日晚間某時許，在其位於屏東縣麟洛鄉
    之租屋處，以新臺幣（下同）9000元之價格，販賣重量約半
    錢之第一級毒品海洛因予陳綉霞（即附表三編號2）。
  ㈡乙○○於109年3月3日晚間某時許（時間稍早於上開販賣予陳綉
    霞之時間），在其位在屏東縣麟洛鄉之租屋處，以9000元之
    價格，販賣重量約半錢之第一級毒品海洛因予甲○○（即附表
    三編號3）。
  ㈢乙○○於109年4月19日凌晨某時許，在其位在屏東縣麟洛鄉之
    租屋處，以5萬元之價格，販賣重量約2錢之第一級毒品海洛
    因予除己外，亦代陳綉霞出面購買毒品之甲○○（即附表三編
    號4）。甲○○於向乙○○購得前開海洛因後，即於同日凌晨稍
    後某時許，在其位在屏東縣○○鄉○○○路000巷000○0號之住處
    外，將其中重量約1錢，價值2萬5000元（起訴書誤為2錢、5
    萬元）之海洛因交付予陳綉霞，幫助陳綉霞施用第一級毒品
    海洛因（即附表一編號2）。
  ㈣乙○○於109年4月20日某時許，在屏東縣屏東市太平洋百貨公
    司（下稱太平洋百貨公司，本件各被告亦或稱之為「SOGO」
    ）旁中華路樂活停車場，以2萬5000元之價格，販賣重量約1
    錢之第一級毒品海洛因予代陳綉霞出面購買毒品海洛因之甲
    ○○（即附表三編號5）。甲○○於向乙○○購得前開海洛因後，
    即於同日稍後某時許，在太平洋百貨公司附近檳榔攤旁（起
    訴書誤為屏東縣麟洛交流道附近），將前開海洛因交付予陳
    綉霞，幫助陳綉霞施用第一級毒品海洛因（即附表一編號3
    ）。
  ㈤甲○○於109年4月24日某時許，在不詳時、地，代陳綉霞出面
    ，向某不詳人士以2萬2000元之價格，購得重量約1錢之第一
    級毒品海洛因後，即於同日稍後某時許，在屏東縣麟洛交流
    道附近（原判決誤為太平洋百貨公司附近），將前開海洛因
    交付予陳綉霞，幫助陳綉霞施用第一級毒品海洛因（即附表
    一編號4）。
  ㈥乙○○於109年4月25日某時許，在上開太平洋百貨公司旁中華
    路樂活停車場3樓，以2萬5000元之價格，販賣重量約1錢之
    第一級毒品海洛因予代陳綉霞出面購買毒品海洛因之甲○○（
    即附表三編號7）。甲○○於向乙○○購得前開海洛因後，即於
    同日稍後某時許，在前開百貨公司附近之某檳榔攤，將前開
    海洛因交付予陳綉霞，幫助陳綉霞施用第一級毒品海洛因（
    即附表一編號5）。
  ㈦甲○○於109年5月6日下午某時，在其位在屏東縣○○鄉○○○路000
    巷000○0號住處，以1萬3500元之價格，販賣重量約半錢之第
    一級毒品海洛因予陳綉霞（即附表一編號6）。
  ㈧甲○○於109年3月17日某時許，在不詳時、地，代陳綉霞出面
    ，向某不詳人士以2萬2000元之價格，購得重量約1錢之第一
    級毒品海洛因後，即於同日約22時許，在屏東縣麟洛鄉中山
    路某處，將前開海洛因交付予陳綉霞，幫助陳綉霞施用第一
    級毒品海洛因（即附表一編號1）。　
二、經警對陳綉霞及甲○○所持用之上開行動電話門號實施通訊監
    察，復於109年5月7日12時5分許，持臺灣屏東地方法院（下
    稱屏東地院）法官核發之搜索票，至甲○○位在屏東縣○○鄉○○
    ○路000巷000○0號住處執行搜索，扣得如附表四所示之物；
    於109年5月8日0時許，在屏東縣○○市○○路00號停車場3樓，
    經乙○○之同意，在其駕駛之車牌號碼000-0000號自用小客車
    內扣得如附表六所示之物，始查悉上情。　　
    理  由
甲、被告乙○○、甲○○有罪部分：
壹、證據能力方面：
一、上訴人即被告乙○○（下稱被告乙○○）及其辯護人雖爭執證人
    陳綉霞於警詢之陳述不具證據能力，惟因本院並未執證人陳
    綉霞警詢之陳述認定被告乙○○之犯罪事實，爰不予贅述其證
    據能力。
二、另檢察官、上訴人即被告甲○○（下稱被告甲○○）、被告乙○○
    及其等之辯護人分別於本院準備程序時，就本判決所引用各
    項證據（含傳聞證據、非傳聞證據及符合法定傳聞法則例外
    之證據）之證據能力，除有爭執之上開部分外，餘均同意有
    證據能力（見本院卷第190至194頁），且於本院言詞辯論終
    結前，對於卷附上開爭執部分以外之具有傳聞證據性質之證
    據，既均已知其情，而未聲明異議，本院認除上開爭執部分
    已敘明如上外，其他卷附具有傳聞證據性質之證據，並無任
    何違法取證之不適當情形，以之作為證據使用係屬適當，自
    得採為認定事實之證據。　　
貳、實體方面：　　
一、認定犯罪事實所憑之證據及理由：
    訊據被告乙○○否認有上揭販賣毒品海洛因予甲○○、陳綉霞之
    犯行；被告甲○○亦否認有前開販賣海洛因予陳綉霞之犯行，
    惟坦認有附表一編號1至5所示之代陳綉霞購買海洛因之行為
    。經查：
  ㈠附表三編號2、3：
  ⒈被告乙○○有於109年3月3日與證人陳綉霞、甲○○，在被告乙○○
    位於屏東縣○○鄉○○路000號中國石油加油站附近之租屋處見
    面之事實，業經被告乙○○於警詢供承明確（見偵一卷第181
    至182頁），其並自陳：當天是甲○○說要帶朋友過來找我，
    他們到了我的租屋處後，甲○○就跟我說他有事要先離開，剩
    下來的陳綉霞說要跟我購買海洛因毒品，還要留我的聯絡電
    話，我現場就拒絕她了，也沒留電話等語（見同上卷碼），
    可認當日證人陳綉霞與被告乙○○見面，確係與毒品海洛因交
    易有關。
　⒉證人陳綉霞於原審結證稱：我在警詢說的通聯內容是我與甲○
    ○的對話，內容是甲○○介紹我綽號「海仔」男子有在賣第一
    級毒品海洛因，甲○○帶我去找「海仔」，見面地點是在麟洛
    交流道往屏東市方向一間加油站旁邊，「敏仔」說有急事先
    離開，我就自己一個人跟「海仔」進行交易，我是先拿9000
    元現金給「海仔」，「海仔」再拿半錢重的海洛因毒品，交
    易後我就離開了，這些話是事實，「海仔」就是乙○○，當天
    是我前夫（已歿）跟我一起去的，有交易成功，我有拿到毒
    品海洛因，當天甲○○介紹我跟乙○○認識後就先走了，甲○○當
    天有進乙○○的車子，乙○○有帶我們進去那間房子等語明確（
    見原審卷二第27至32頁）；於偵查中證陳：在今年（109年
    ）3月或4月間，有跟「海仔」買過1次海洛因，地點在麟洛
    交流道往屏東方向，加油站旁，買半錢9000元的海洛因，只
    買過這一次等語（見偵三卷第225頁）。所證核與被告乙○○
    上揭自陳之當天由甲○○帶朋友過來找伊，到了伊的租屋處後
    ，甲○○即先行離開，且當日甲○○、陳綉霞至前開處所找伊，
    係與毒品交易有關等節，互可勾稽。
　⒊又證人即被告甲○○於原審證陳：109年3月3日這次，是第一次
    ，我介紹他們認識，我跟陳綉霞一起到麟洛加油站附近找乙
    ○○，當天我有進去乙○○的車子，我是在乙○○住處的樓下一樓
    交易的，交易完我說我有事要先走，順便介紹陳綉霞夫妻和
    乙○○認識。我付錢後就走了，他們後來怎麼交易是他們自己
    的意思等語（見原審卷二第73至74頁）；於109年6月24日警
    詢陳稱：109年3月3日陳綉霞是透過我詢問乙○○的意願，當
    天交易的地點是在乙○○租屋處（麟洛鄉中山路661號中國石
    油加油站旁巷子進去第7間套房），我及陳綉霞都有進去，
    我先拿半錢重的海洛因，交易的價格是9000元的現金，我交
    易完畢之後就先離開了，至於陳綉霞及乙○○如何交易，我就
    不清楚了，錢跟毒品我都沒有經手，本次交易乙○○沒有給我
    好處或酬勞等語（見偵二卷第124頁）。所陳除與證人陳綉
    霞上開所證內容相符外，亦與被告乙○○前開於警詢所自承當
    日有與2名證人見面，並與毒品海洛因交易有關等情，並無
    違悖。
　⒋證人陳綉霞於109年3月2日、3日有與證人即被告甲○○為如下
    所示之通聯，亦有該通訊監察譯文在卷可稽（見偵二卷第18
    頁）。
陳綉霞（代號A）使用0000000000門號與甲○○（代號B）使用0000000000門號通話之通訊監察譯文（見偵二卷第18頁） ⑴109年3月2日17時4分49秒（A陳綉霞→B甲○○） A :到了。 B:等一下。  ⑵109年3月2日19時47分10秒（A陳綉霞→B甲○○） A:還沒有出門喔？ B:還沒起來。 A:怎麼有辦法睡那麼久？ B:你問我，我…我也要等他起來，才能完成我的工作，我會繼續等啦，如果有的話，我會跟你講啦！ A :好。  ⑶109年3月3日11時41分27秒（A陳綉霞→B甲○○） A:有要起來嗎？ B:還沒有聯絡，你看要過來嗎？我打給他。 A:怎麼會這樣？ B:我怎麼知道？就突然斷了 A:好，晚一點。  ⑷109年3月3日18時21分18秒（A陳綉霞←B甲○○） A:我馬上就到。 B :好。  ⑸109年3月3日20時04分18秒（A陳綉霞→B甲○○） A:在家了，在剛剛那裡。 B :我家。 A:好，我還沒到，我馬上到。  ⑹109年3月3日20時37分48秒（A陳綉霞←B甲○○） B:你把車迴轉到前面一點等我。 A :好。  ⑺109年3月3日20時45分26秒（A陳綉霞←B甲○○） B:你車上有尺嗎？ A:有。 B:有嘛，好，找個寬闊地方。 A :好。  ⑻109年3月3日22時27分10秒（A陳綉霞←B甲○○） B:今天這種洋酒你喝的習慣嗎？ A:非常的差，非常差，真的很差。 B:會騷嗎？你把他留下來再退還，明天在退還。 A:可以退喔？ B:可以。為什麼不能退？不然他用個洗米水也要當成燒酒賣 喔！ A:真正有夠差。 B:我是還沒那個，我剛到家，你剛打電話給我，我在秋風（音譯）那邊，你說沒事我就沒繼續問。 A:真正有夠差，差到我不知道怎麼說。 B:如果有要再過來，我打電話給他再退就好。 A:是喔。 B:對。 A:好。 
　　而觀之上開通訊監察譯文所示，可知證人陳綉霞、甲○○均欲
    向某人拿取某物，並由甲○○負責聯繫。事後，甲○○並詢問陳
    綉霞其是否習慣「今天這種洋酒」，經陳綉霞表示品質極差
    ，甲○○則回覆伊剛到家，尚未使用，並表示如陳綉霞有再過
    來，伊可打電話給對方退貨。又前開「洋酒」係指海洛因，
    亦經證人陳綉霞證陳明確（見原審卷二第30頁），證人即被
    告甲○○亦稱前開詢問陳綉霞是否習慣「今天這種洋酒」，意
    思是問陳綉霞今天拿到的海洛因喝得習慣嗎（見原審卷二第
    74頁），則上開通訊監察譯文確係證人陳綉霞與甲○○2人欲
    向某第三人購買海洛因，而由甲○○負責聯繫，並於交易完成
    後2人論及對該毒品海洛因品質之觀感，殆可認定。而據前
    開通訊監察譯文所顯示之意涵，酌以證人陳綉霞、甲○○前揭
    證述內容，暨被告乙○○於警詢亦不否認於109年3月3日確有
    於其上開租屋處與證人陳綉霞、甲○○2人見面，且有陳綉霞
    欲向其購買毒品之事，可認確如證人陳綉霞、甲○○2人所證
    ，被告乙○○有附表三編號2、3所示之販賣毒品海洛因予陳綉
    霞、甲○○之事實無訛。是被告乙○○辯稱當日並未曾見過陳綉
    霞、甲○○等語，進而否認有前開犯行，並無可採。
  ㈡附表三編號4、附表一編號2：　　
　⒈證人即被告甲○○於109年6月24日警詢陳稱：如下列所示之通
    訊監察譯文，是我跟陳綉霞的對話內容無誤，我跟陳綉霞講
    說乙○○這次的毒品不錯，陳綉霞說要買2錢重的海洛因，請
    我要去跟乙○○購買毒品的時候，順便幫她拿2錢重的毒品，
    所以我先聯絡乙○○說陳綉霞要買2錢重的海洛因，聯絡好之
    後，陳綉霞再到我的住處拿5萬元交給我，叫我拿給乙○○購
    買毒品，我們就各自開車到乙○○住處附近，我自己一個人進
    去乙○○住處購買毒品，陳綉霞在外面等，我拿到毒品之後，
    再將毒品轉交給陳綉霞，交易後我們就各自離開，這次我沒
    有獲利等語（見偵二卷第124至126頁）；並於原審結證稱：
    下列所示之通訊監察譯文是說我這次拿到第一級毒品海洛因
    回去有試，成份還不錯等語（見原審卷二第76頁）。證人陳
    綉霞亦於原審結證稱：我在警詢時回答「是我與甲○○的對話
    ，我打電話跟甲○○要『海仔』賣的海洛因，交易地點是在甲○○
    住處，我忘記是半錢還是一錢，金額忘記是12500元還是250
    00元，我拿錢給甲○○之後，甲○○才將毒品交給我」，應該是
    正確的等語（見原審卷二第35至36頁），並指認「海仔」即
    是被告乙○○（見同上卷第28頁、第46頁）。雖陳綉霞與甲○○
    二人就甲○○交付海洛因予陳綉霞之地點為何，所述有所歧異
    ，然所稱有欲透過甲○○向綽號「海仔」之被告乙○○購買毒品
    海洛因，其2人所述則無不同。
甲○○（代號A）使用0000000000門號與陳綉霞（代號B）使用0000000000門號手機通話之通訊監察譯文（見偵二卷第124至125頁） ⑴109年4月19日0時30分48秒（A甲○○→B陳綉霞） A:有回電了，我現在要過去屏東。 B:屏東那裡？ A :屏東市區…太平洋SOGO。 B:你要去SOGO那邊找他。安內喔！你去看看是那一種？是否合適？可以再跟我說。 A:如果可以要幫你拿嗎？ B:看可不可以打電話給我好嗎？ A:可以我就拿2個，不行就1個。 B:我跟你說，我現在要去一個朋友那邊，比他還便宜，你聽懂嗎？我們的東西比他還好。 A:那乾脆我自己拿自己的份就好，如果還要再說。 B:你看怎樣打給我 A:好。 　 ⑵109年4月19日1時23分14秒（甲○○基地台更新，屏東縣○○市○○路00號） 　　 ⑶109年4月19日2時34分6秒（A甲○○→B陳綉霞） A:你那邊怎樣？ B:我才剛剛在試看看？ A:海仔（音譯）那個女人很漂亮。 B:真的假的？。 A:不騙你 B:你在那？我在屏東市區。 A:我已經回到家。 B:看… A:沒關係，看明天怎樣要再… B:什麼價錢？ A:23跟25，他就劃比較白就是23，較美的就25。 B:劃比較白是？ A:就我們之前說的吃了牙齒痛不好的那種，這不會牙齒痛，我現在試了這支都不會浮出火花，不輸上頭的。看你，如果有要下來在幫我帶一個。 B:好好，一個還是二個？ A:二個。 B:好好。 　 ⑷109年4月19日2時34分6秒（A甲○○→B陳綉霞） A:現在是怎樣？ B:有啦，看你要過來嗎 A:你講的那個你有嗎？ B:有，你.... A:我是說你另外那邊，另外一個人的 B:那個沒有啦!很貴啦! A:你看你有沒有要下來？ B:可能沒有。 A:海仔那個沒有需要吧？ B:你帶過來，我試看看。 A:我一個工人離開，我自己要做，沒辦法到處亂跑，沾到雞屎的蛋都要丟掉，丟的外面都是，看怎樣啦？ B:好。 
　⒉再佐以前開通訊監察譯文顯示，證人即被告甲○○於0時30分48
    秒許，表示欲至「屏東市區太平洋SOGO」找「海仔」後，其
    基地台位置於同日1時23分14秒亦更新至屏東縣○○市○○路00
    號，之後其亦向陳綉霞表示有試過「海仔」之「女人」，品
    質「很漂亮」，並告以價格，陳綉霞則向請甲○○下來時幫其
    帶「2個」，而核與證人即被告甲○○前開所陳：我跟陳綉霞
    講說乙○○這次的毒品不錯，陳綉霞說要買2錢重的海洛因，
    請我要去跟乙○○購買毒品的時候，順便幫她拿2錢重的毒品
    等語，堪認一致。又被告乙○○平日晚間如果無事，都會在屏
    東市之SOGO百貨公司附近之遊藝場等待其某女性朋友，並停
    車在其此次被查獲之SOGO百貨公司之停車場等情，亦經被告
    乙○○供陳在卷（見本院卷第280至281頁），而與甲○○於前開
    通聯中表示欲至「太平洋SOGO」找海仔買東西等語，互可勾
    稽，是足認證人甲○○前開指述，應屬有據而可採信。
　⒊雖證人陳綉霞所稱甲○○交付毒品地點與甲○○前開所述不符，
    然證人陳綉霞就此次購買毒品海洛因之情節，記憶已然模糊
    ，此觀之其前開於原審所證內容即明，自應以記憶較為清晰
    之證人甲○○證述內容為可採。
　⒋又此次被告甲○○代證人陳綉霞向被告乙○○購買海洛因，並未
    取得任何利益，迭據被告甲○○陳明在卷，又無證據證明甲○○
    有自其中取得任何利益；而觀之上開通訊監察譯文所示，亦
    可見證人陳綉霞央求被告甲○○代向「海仔」購買海洛因以供
    施用之情，則被告甲○○所為係意在幫助陳綉霞得以順利自「
    海仔」處購得毒品海洛因以供施用，而非意在販賣海洛因予
    陳綉霞，茲堪認定。
  ㈢附表三編號5、附表一編號3：
　⒈證人即被告甲○○於原審證稱：如下所示之通訊監察譯文所示
    ，是陳綉霞叫我聯絡「阿海」（指被告乙○○），我說我那天
    有銀行的支票要軋票，沒有辦法馬上去辦，我就跟陳綉霞說
    我先去銀行去辦我的事情。陳綉霞叫我幫忙她問一下，怕等
    一下乙○○睡著了，沒辦法找他，我就跟她說我在銀行辦事情
    ，後來我有去找「阿海」等語（見原審卷二第77至78頁）；
    又於109年6月24日警詢陳稱：「（問：陳綉霞於警詢筆錄中
    指稱上述監察內容是陳綉霞拜託你聯絡乙○○要購買海洛因毒
    品，陳綉霞跟你約在麟洛交流道下見面，陳綉霞先拿2萬500
    0元給你，然後你開車帶她去到屏東市，你交代她停在一個
    檳榔攤前等，你先去跟乙○○購買毒品後，你再走到她車子旁
    邊將1錢重的海洛因毒品交給她後離開，之後她發現毒品含
    袋重38公克，扣掉袋子少了2公克，然後打電話跟你抱怨，
    並且懷疑你購買到的毒品份量比較多，陳嫌所說是否屬實？
    你有無意見？）部分不屬實，毒品重量是3.8公克，扣掉的
    是0.2公克，其它的屬實。」、陳綉霞打給我之後，我就有
    打LINE給乙○○說要見面（購買毒品的暗語），乙○○答應之後
    ，叫我去屏東市SOGO的停車場跟他交易，我跟乙○○說我要多
    少數量及陳綉霞要購買的數量，乙○○告訴我價錢之後，我將
    錢交給乙○○，乙○○再將毒品拿給我等語（見偵二卷第126至1
    29頁）。而核之甲○○前開所示，與下列通訊監察譯文所示意
    涵並無齟齲，且與證人陳綉霞於原審證述：下列通訊監察譯
    文是我要叫甲○○幫我跟「海仔」拿第一級毒品海洛因等語（
    見原審卷二第36頁），並指認「海仔」就是被告乙○○（見同
    上卷第46頁），互屬一致。
甲○○（代號A）使用0000000000門號與陳綉霞（代號B）使用0000000000門號手機通話之通訊監察譯文（見偵二卷第126至129頁） ⑴109年4月20日0時52分42秒（A甲○○←B陳綉霞） 簡訊：拜託找一下海仔好嗎？  ⑵109年4月20日10時16分54秒（A甲○○←B陳綉霞） B:你幫我連絡一下海仔（音譯）？ A:現在嗎？ B:對現在連絡。 A:你要直接過去找他嗎？ B:看你要跟我去還是怎樣？還是說… A:不行阿，我有銀行的事情要先去辦，我打電話跟他說，他如果有接要再跟你說。 B:好拉，你跟他講一下，不然我這邊都沒有，你要借我。 A:我怎麼知道你有沒有？你就先下來，彎過來我這邊，我就先去銀行辦我的事情，你就先過來我這邊。 B:不是，你要先幫我問一下，叫他不能睡覺，不然待會他睡著了，又沒辦法找他，我整天都不用做生意。 A:我現在在辦銀行的事情，我先去辦銀行的事，你就人下來就對了。 B:好拉好拉。 　 ⑶109年4月20日14時22分27秒（A甲○○→B陳綉霞） A:你不是說你要來？ B:對阿，我現在在路上。 A:我已經跟人家說好，原本人家要睡覺，等你等到沒睡覺。 B:我現在在路上，隧道這邊，那我現在要去那邊？ A:你在隧道，那乾脆你在那邊等，我開過去。 B:那裡？ A:你上次等我那邊。 B:我等你那邊。 A:對，運動公園。 B:好好好。 　 ⑷109年4月20日14時50分58秒（A甲○○→B陳綉霞） A:你在那？ B:你要帶我過去？ A:你在這邊等好了，我給嘉慶（音譯，甲○○車上另一男）載去比較快。 B:我跟你說我下交流道了，我在往麟洛的方向去，這個方向。 A:在那？你有看到我的車嗎？ B:我沒有看到你的車。 A:往屏東這個方向。 B:對對。 A:我現在開在外線道。 B:你現在開在外線道你沒看到我？ A:我沒看到你的車。 B:你還沒看到我的車？ A:還沒，到麟洛公園在前面這邊，你來麟洛國中。 B:我現在要爬這個橋。 A:爬什麼橋？ B:就下交流道往屏東方向的橋。 A:斜張橋嗎？（甲○○車上另一男聲音） B:不是，這是什麼橋，我已經下交流道了你是聽不僅？ A:你就下來轉右邊。 B:我下來是不是要轉右邊，你有沒有看到一台車在那邊閃燈？來了嗎？ A:有拉！前面。（甲○○車上另一男聲音） B:有喔！有喔！跟你走。 A:好。 （背景聲：王：他要跟我走要走去那？另一男：我怎麼知道。）  ⑸109年4月20日15時10分56秒（A甲○○→B陳綉霞） A:你在打瞌睡喔？ B:怎麼了？ A:我停在你前面你不過來，你還在幹什麼! B:我沒有看到，我背對你阿。 A:我停你前面，你背對我？你不快點。 B:好拉好拉。不要... 　 ⑹109年4月20日15時15分55秒（A甲○○→B陳綉霞） B:總共差02。 A:他一隻秤起來多重？ B:一隻秤起來多重喔？它這袋子不知道多重，我秤看看。 A:他在那是不是都秤2.0；2.0。 B:對阿。 A:你給他扣掉是不是剩36，它那一隻38扣掉2，不就是36。 B:對拉。 A:他的人做事就是這種方式，我們也是要接受，不然能怎麼辦？對嗎？我也不會去動它。 B:沒有，這東西跟上次的一樣嗎？ A:好啦!那個有空在說。 　 ⑺109年4月20日15時21分6秒（A甲○○→B陳綉霞） A :安那？ B:這跟那次那個不一樣內。 A:你不知道我在開車嗎？那個不夠你不會等一下，我在開車。 B:不同阿，你是在不夠怎樣？ A:又不同。 B:不同阿，你給我的都是袋子內殘渣。 A:你來我家你來我家，我拿我那邊的給你。 B:好拉好拉。 
　⒉本院復審酌甲○○與證人陳綉霞係熟識之好友，業經證人陳綉
    霞陳明在卷（見原審卷二第24頁），衡情被告甲○○經陳綉霞
    央求代向「海仔」購買毒品，實無瞞騙陳綉霞而轉向他人購
    買之必要，是足見其於上開通聯中，與陳綉霞談論購買之藥
    頭，確係綽號「海仔」之被告乙○○，堪以認定。而觀之前開
    通訊監察譯文，亦可見甲○○確已有交付毒品予陳綉霞，自足
    以認其確已向被告乙○○購得毒品，始得以交付予陳綉霞。
　⒊又此次係陳綉霞請被告甲○○代向「海仔」購買毒品海洛因，
    業經證人陳綉霞證陳在卷（見原審卷二第36頁），並核與上
    開通訊監察譯文所示相符。而被告甲○○代證人陳綉霞向被告
    乙○○購買海洛因，並未取得任何利益，迭據被告甲○○陳明在
    卷，又無證據證明甲○○有自其中取得任何利益；證人陳綉霞
    復陳稱：起訴書附表一所示的6次海洛因，我都有拿到，都
    有施用等語（見原審卷二第43頁），則綜合上情，足認被告
    甲○○代陳綉霞向「海仔」購得毒品海洛因，係意在幫助陳綉
    霞施用，而非販賣海洛因予陳綉霞。
  ㈣附表一編號4：
　⒈被告甲○○固指述附表一編號4其交付予陳綉霞之海洛因，係購
    自乙○○，惟乙○○被訴之此部分販賣犯行（即起訴書附表三編
    號6），經本院認因無法證明其犯行，應為無罪判決，說明
    如後。是被告甲○○此部分之毒品海洛因來源並非乙○○，首堪
    認定。
　⒉此次被告甲○○有代證人陳綉霞向某第三人購買毒品海洛因後
    ，交付毒品予陳綉霞，並向陳綉霞取得價金之情，固為被告
    甲○○所不否認（見原審卷二第83頁），並據證人陳綉霞證陳
    在卷（見原審卷二第36頁）。然酌以依其雙方109年4月24日
    通訊監察譯文（詳後述）所示，可見此次係證人陳綉霞要求
    甲○○與藥頭聯繫交易毒品，甲○○尚且表示「明天下午看有沒
    有，不然我就跟他討我要吃的而已喔」，嗣並經陳綉霞反應
    ，始知該毒品品質不佳。而若該毒品係被告甲○○自第三人處
    購得轉賣予陳綉霞，其於購買時，實無不先檢驗該毒品品質
    之道理，斷無於待陳綉霞收受該毒品後，始查知該毒品品質
    不佳之可能，是堪認被告甲○○辯稱，其僅係出面代陳綉霞購
    買毒品等語，應為可採。又被告甲○○代證人陳綉霞聯繫此次
    購買海洛因事宜，並未取得任何利益，迭據被告甲○○陳明在
    卷，又無證據證明甲○○有自其中取得任何利益；證人陳綉霞
    復陳稱：起訴書附表一所示的6次海洛因，我都有拿到，都
    有施用等語（見原審卷二第43頁），則綜合上情，可認被告
    甲○○此次代陳綉霞向某第三人購得毒品海洛，係意在幫助陳
    綉霞施用，而非販賣海洛因予陳綉霞。
  ㈤附表三編號1、附表一編號5：
　⒈被告乙○○之辯護人雖質疑下列通訊監察譯文⑷之部分，被告甲
    ○○警詢筆錄及證人陳綉霞警詢筆錄中，就代號A、B各為何人
    ，所載有所不同。惟本院審酌此次係針對被告甲○○所使用之
    0000000000門號執行通訊監察，此觀之被告甲○○109年6月24
    日、陳綉霞109年5月8日警詢筆錄即明（見偵二卷第131至13
    5頁、偵三卷第22至24頁），而此次通訊監察之對象既為甲○
    ○，酌以同日其餘各次監察內容，均係以甲○○為代號A，足見
    陳綉霞109年5月8日警詢所載之通訊監察譯文⑷之部分其中代
    號A、B部分應係錯繕（亦即實則代號A應為甲○○，代號B為陳
    綉霞）。
甲○○（代號A）使用0000000000門號與陳綉霞（代號B）使用0000000000門號手機通話之通訊監察譯文（見偵二卷第131至133頁） ⑴109年4月25日1時19分28秒（A甲○○←陳綉霞） B:我過去找你一下! A:現在？! B:嘿阿，我在這。 A:1點多了，少年的!不要早一點嗎？ B:不然你睡啦! A:要過來的我從我弟弟這過去很快話，就過來，多久？ B:我在這很快。 A:好。 　 ⑵109年4月25日3時11分1秒（A甲○○←B陳綉霞） 背景聲B女:海仔如果真找不到，我會瘋掉。 B:現在找得到海仔（音譯）嗎？，麻煩一下趕快。 A:沒辦法，明天早上。 B:明天早上就不行，早上5點要出海，我跟人家答應好了，你看看我快瘋了，這邊說要拿錢去吃東西，我都不懹他拿，拜託一下幫忙我一下。 A:真的這個時間沒有。 B:怎麼說？ A:我有跟他約，他在睡覺。 B:他在睡覺喔，我快瘋了我，要怎麼辦？你那邊有嗎？先讓我擋一下。 A:誰阿？誰先讓你擋一下？ B:剛剛那些。 A:我這邊也剩沒有多少。 B:就我剛剛看到的那些？ A :就差不多61的東西而已。 B:安內沒辦法，安內沒辦法，好。 　 ⑶109年4月25日13時46分8秒（A甲○○←B陳綉霞） A:你昨天晚上講的那個，有要那個嗎？ B :要啦！ 2個啦！ A:好，我聯絡。 　 ⑷109年4月25日13時48分59秒（A甲○○→B陳綉霞） A:他說晚上10點左右。 B:為何這麼晚？ A:他現在要載他老婆出門，說晚上10點左右。 B:我現在沒半滴，到晚上10點不就死在那邊。 A:那有辦法？你有辦法半小時趕過來嗎？我叫他晚一點出門。 B:唉，他那麼趕要趕去那裡。 A:我怎麼知道，人家私事怎麼可能去問。 B:晚上10點就昏倒了，現在沒半滴。 A:你現在人在美國嗎？ B:我在我家。 A:那個就沒辦法電送，不然就幫你先電送過去。 B:他能不能等一下？ A:我現在子彈沒那麼多，我剛剛跟吳春興見面繳了一錢，你如果可以轉帳，我… B:要怎麼轉？那個要戶頭裡面有錢才能夠轉。 A : 7-11 轉。 B :對阿，今天禮拜六怎麼轉？ A:不行就沒辦法，見面在拿，我這邊也只有4萬多元。 B:不然先幫我拿一個。 A:我一天要跑幾趟？一下子屏東。 B:拜託拉，連自己吃的都沒有了。 A:你多久到那邊？ B:我就現在出發，怎麼知道多久。 A:好，我叫他等我一下。  ⑸109年4月25日13時54分9秒（A甲○○←B陳綉霞） B:要轉帳喔？你那個給我啦，我叫朋友轉，我在拿給他，你看他要嗎？ A:没關係啦。你下來啦！他要等我啦，你到麟洛那裡等我 B:好。  ⑹109年4月25日14時20分35秒（A甲○○→B陳綉霞） A:你到那？ B:我在88路上準備轉3號這邊。 A:才到88路上那我就要等你。 B:不能先欠一下，阿娘偎。 A:你就2，我就欠好幾塊過1塊。 B:好阿好阿。 A:我先去交流道下等你。 B:好拉好拉。  ⑺109年4月25日14時42分32秒（A甲○○→B黃嘉宏） A:到那？ B:我們現在在田寮過來一點。 A:才到田寮？ B:車很多，我們已經開很快了。 A:好吧，我在這邊等你們。 B:好好好。  ⑻109年4月25日14時51分13秒（A甲○○→B黃嘉宏） A:你交流道下來就可以看到我了。 B:好 　 ⑼109年4月25日15時14分6秒（A甲○○→B黃嘉宏） B:她去買東西，我等下叫她打給你。 A:好。 
　⒉證人即被告甲○○於原審結證稱：上開之通訊監察譯文是前一
    晚要聯繫「阿海」，但是聯繫不到，隔天聯絡到，我就問陳
    綉霞昨天晚上說的那個還要不要。陳綉霞已經到她朋友的檳
    榔攤那邊，我跟陳綉霞見面，她才拿錢給我去找「阿海」拿
    東西。起訴書附表一編號5部分，是我過去找「阿海」，去S
    OGO那邊拿等語（見原審卷二第80至82頁）；並於109年6月2
    4日警詢稱：「（問：陳綉霞於警詢筆錄中指稱上述監察內
    容是她原本25號的凌晨要拜託你聯繫乙○○購買海洛因毒品，
    然後太晚沒辦法聯繫，她原本要向你購買毒品，但是你的毒
    品量太少了，沒有購買，你下午的時候跟她說有聯絡上乙○○
    ，她跟你說要購買1錢的海洛因，跟你相約在麟洛交流道下
    見面，陳綉霞先拿2萬5000元給你，然後你開車帶她去到屏
    東市，你交代她停在一個檳榔攤前等，你先去跟乙○○購買毒
    品後，你再走到她車子旁邊將1錢重的海洛因毒品交給他後
    離開，陳嫌所說是否屬實？你有無意見？）屬實。沒有意見
    。」、陳綉霞打給我之後，我就有打LINE給乙○○說要見面（
    購買毒品的暗語），乙○○答應之後，叫我去屏東市SOGO的停
    車場跟他交易，我跟乙○○說我要多少數量及陳綉霞要購買的
    數量，乙○○告訴我價錢之後，我將錢交給乙○○，乙○○再將毒
    品拿給我，這次的詳細重量及購買金額，我沒有印象了。本
    次交易我沒有拿到好處等語（見偵二卷第131至133頁）。而
    核與證人陳綉霞於原審證稱：109年4月25日的譯文，是我叫
    甲○○幫我跟乙○○拿第一級毒品海洛因，後來甲○○應該是有幫
    我拿到海洛因並交給我等語（見原審卷二第38至39頁），並
    無歧異。
　⒊再酌以被告乙○○平日晚間如果無事，都會在屏東市之SOGO百
    貨公司附近之遊藝場等待其某女性朋友，並停車在其此次被
    查獲之SOGO百貨公司之停車場等情，亦經被告乙○○供陳在卷
    ，有如上述，而與甲○○上揭所稱是去SOGO那邊找「阿海」拿
    東西（毒品），二者顯有地緣關係。又自上開通訊監察譯文
    ⑹至⑼以觀，可知陳綉霞（載同黃嘉宏）有與甲○○相約見面，
    而其雙方最後一次通聯時，甲○○之基地台位置又在屏東市○○
    路○段00號（見偵二卷第133頁），距離太平洋百貨公司（SO
    GO）甚近，而與陳綉霞於警詢陳述：甲○○開車帶伊去到屏東
    市，交代伊停在一個檳榔攤前等，甲○○先去跟乙○○購買毒品
    後，再走到伊車子旁邊將1錢重的海洛因毒品交給伊後離開
    等語，互可參照、印證。
　⒋復酌以甲○○與證人陳綉霞係熟識之好友，業經證人陳綉霞陳
    明在卷，衡情被告甲○○經陳綉霞央求代向「海仔」購買毒品
    ，實無瞞騙陳綉霞而轉向他人購買之必要，亦如上述，是足
    見甲○○確係向陳綉霞於通聯中所稱之「海仔」（即被告乙○○
    ）購買毒品後，於前揭時地交付予陳綉霞無訛。
　⒌又此次係陳綉霞請甲○○幫伊向「海仔」乙○○購買毒品海洛因
    ，業經證人陳綉霞證陳在卷（見原審卷二第38頁），並與上
    開通訊監察譯文所示尚屬一致。而甲○○代證人陳綉霞向被告
    乙○○購買海洛因，並未取得任何利益，迭據被告甲○○陳明在
    卷，又無證據證明甲○○有自其中取得任何利益；證人陳綉霞
    復陳稱：起訴書附表一所示的6次海洛因，我都有拿到，都
    有施用等語（見原審卷二第43頁），則綜合上情，可知被告
    甲○○代陳綉霞向「海仔」乙○○購得毒品海洛，係意在幫助陳
    綉霞施用，而非販賣海洛因予陳綉霞。
  ㈥附表一編號6：
　⒈證人陳綉霞於109年5月8日警詢時陳稱：警方於109年5月7日
    查扣的第一級毒品是我透過「敏仔」（即被告甲○○）所購買
    的，6日下午的時候，我下去屏東縣佳冬鄉「敏仔」的住處
    找「敏仔」，在他家的時候當他的面跟他說我要購買半錢的
    海洛因毒品，之後他跟我合資一起去向「海仔」男子購買，
    他要出發之前，我就拿了1萬3500元給他，由「敏仔」自己
    開車去向「海仔」購買毒品，我就在「敏仔」家等「敏仔」
    ，大概1個小時之後，「敏仔」就拿毒品回家，然後將半錢
    的海洛因毒品拿給我，我就回家了等語（見偵三卷第14至15
    頁）。而被告甲○○亦於109年6月24日警詢供陳：「（問：陳
    綉霞於警詢筆錄中指稱她在5月7日遭警方查扣的海洛因毒品
    1小包〔0.45公克〕是在6日下午過去你的住處找你，當你的面
    跟你說要購買半錢重的海洛因毒品，並將購買毒品的錢1萬3
    500元交給你，你再自己去向乙○○購買毒品，大約一個小時
    後，你買完毒品回來，就將半錢重的海洛因毒品交給她，陳
    嫌所說是否屬實？你有無意見？）屬實。」、陳綉霞打給我
    之後，我就有打LINE給乙○○說要見面（購買毒品的暗語），
    乙○○答應之後，叫我去屏東市SOGO的停車場跟他交易，我跟
    乙○○說我要多少數量及陳綉霞要購買的數量，乙○○告訴我價
    錢之後，我將錢交給乙○○，乙○○再將毒品拿給我等語（見偵
    二卷第135至136頁）；而均指述確有證人陳綉霞與被告甲○○
    合資，並由甲○○出面向被告乙○○購買毒品海洛因之情事。惟
    由證人陳綉霞前揭所述，亦可知證人陳綉霞此次並未親自見
    聞甲○○向被告乙○○購買毒品海洛因，且證人陳綉霞於原審審
    理時亦表示對此事已不復記憶（見原審卷二第39至40頁），
    是被告甲○○所稱當日之海洛因係向被告乙○○所購得，實乏其
    他積極證據足以證明，本院因認應為被告乙○○此部分無罪之
    諭知，說明如後。是被告甲○○此部分之毒品海洛因來源並非
    乙○○，首堪認定。
　⒉再者，據被告甲○○於本院審理時自承，起訴書附表一編號6（
    即原判決事實欄㈥）部分，是因為伊有剩下的毒品，所叫陳
    綉霞先拿去，這次伊有跟陳綉霞收錢等語（見本院卷第276
    頁）。而由證人陳綉霞109年5月8日警詢所稱，可知陳綉霞
    當日確有交付1萬3500元之價金予甲○○，並已自甲○○處取得
    毒品海洛因無訛，而與被告甲○○前開所述此次是交付自己之
    毒品海洛因予陳綉霞，並向陳綉霞收取價金等語，並無不符
    ，足見被告甲○○所為，已該當販賣第一級毒品之客觀構成要
    件。
　⒊證人陳綉霞於上揭警詢固稱：此次係甲○○與伊合資一起去向
    「海仔」男子購買等語，而被告甲○○亦稱此次伊未拿到好處
    等語（見偵二卷第131至133頁），然本院審酌毒品海洛因之
    非法交易，向為政府查禁森嚴，且重罰不寬貸，衡諸常情，
    倘非有利可圖，被告甲○○絕無平白甘冒被重罰之高度風險，
    而每次均由其出面代陳綉霞購買之可能；況且，如被告甲○○
    確無自中取得利益之意，則其此次交付自身所有之毒品予證
    人陳綉霞，何不實情相告，反向陳綉霞誆稱該毒品係如往常
    ，由其與陳綉霞合資向乙○○所購得者，此誠與常情有悖；被
    告甲○○又確有向陳綉霞收取價金之行為，有如前述，是被告
    甲○○此次應有營利之意圖，堪可認定。
  ㈦附表一編號1：
　⒈被告甲○○有於如起訴書附表一編號1所示時、地，交付毒品海
    洛因予陳綉霞，並向陳綉霞收取該款項之事實，業經被告甲
    ○○自陳在卷（見原審卷二第134頁）；證人陳綉霞亦於原審
    結證稱：這次甲○○有幫我去跟乙○○拿第一級毒品海洛因，我
    都是把錢交給甲○○，讓他去處理等語（見原審卷二第33至34
    頁），是被告甲○○確有交付毒品海洛因予陳綉霞，並向其收
    取價金之事實，堪以認定。
　⒉雖證人陳綉霞陳稱此次毒品是由甲○○代為出面向乙○○所購買
    ，有如上述，惟陳綉霞亦自陳伊沒有親眼見過甲○○向乙○○拿
    毒品，是甲○○跟伊說的等語（見原審卷二第45頁）。又揆之
    如下列之通訊監察譯文，亦無從看出被告甲○○此次交付予陳
    綉霞之毒品海洛因與乙○○有所關聯，是難認此次之毒品來源
    係乙○○。
陳綉霞（代號A）使用0000000000門號與甲○○（代號B）使用0000000000門號通話之通訊監察譯文（見偵二卷第13頁） ⑴109年3月17日19時11分59秒（A陳綉霞→B甲○○） A:我等下過去找你。 B:好。 A:看要先聯絡還是怎樣？ B:好，你要下來的話，早點下來。 A:我要先去臺南辦事情再過去，如果可以的話，你先去那個。 B:你下來再說，我現在再跟人家講話。 A:好。 　 ⑵109年3月17日19時14分57秒（A陳綉霞←B甲○○） A:安那？ B:你那個22號的要加減帶過來。 A:22…。 B:你一個55，一個22，是不是？ A:22那個…就沒那個…怎麼帶過去，過去再說。 B:好。 　 ⑶109年3月17日22時35分27秒（A陳綉霞←B甲○○） B:人在哪裡？ A:我走出來在正門口這裡，運動公園。 B:我不是跟你說麟洛交流道？ A :就那天我等你那裡，彎過來就是運動公園。 B:你開來要上高速公路這裡，要上去往南這裡開過來，我沒有看到你的車。 A:我沒有開車，我車停在裡面，我跑出來外面等你… B:我在轉角這而已。 A:要上去的轉角那嗎？好，等我。 
　⒊又雖無從認定被告甲○○此次交付予陳綉霞之毒品海洛因來源
    係乙○○，有如前述，惟觀之上開通訊監察譯文⑴所示，可知
    當日確有陳綉霞要求被告甲○○代為聯繫某人、某事之情形。
    據之再酌以證人陳綉霞首揭於原審所證，可認被告甲○○確係
    出面代陳綉霞向他人取得毒品，而被告甲○○代證人陳綉霞向
    他人購買海洛因，並未取得任何利益，迭據被告甲○○陳明在
    卷，又無證據證明甲○○有自其中取得任何利益；證人陳綉霞
    復陳稱：起訴書附表一所示的6次海洛因，我都有拿到，都
    有施用等語（見原審卷二第43頁），則綜合上情，可認被告
    甲○○此次代陳綉霞購得毒品海洛因，係意在幫助陳綉霞施用
    ，而非販賣海洛因予陳綉霞。
  ㈧按販賣毒品之行為，本無一定之公定價格，是其各次買賣價
    格，當亦各有差異，或隨供需雙方之資力、關係之深淺、需
    求之數量、貨源充裕與否、販賣者對於資金之需求如何，殷
    切與否，以及政府查緝之態度，進而為各種不同之風險評估
    ，而為機動性調整，是其價格標準，自非一成不變。況且，
    販賣者從各種「價差」或「量差」或係「純度（如摻入葡萄
    糖等物）」謀取利潤方式，或有差異，然其所圖利益之非法
    販賣行為目的，則屬相同，並無二致。因之，販賣利得，除
    經行為人坦承，或其價量至臻明確，確實難以究其原委。但
    依一般民眾普遍認知毒品之非法交易，向為政府查禁森嚴，
    且重罰不寬貸，衡諸常情，倘非有利可圖，絕無平白甘冒被
    重罰高度風險之理。從而，舉凡其有償交易，除足反證其確
    另基於某種非圖利本意之關係外，通常尚難因無法查悉其買
    進、賣出之差價，而諉無營利之意思，或阻卻販賣犯行之追
    訴（最高法院87年度台上字第3164號判決意旨參照）。本件
    依諸卷附證據資料，固無從得知被告乙○○購入毒品海洛因之
    價格，然揆諸被告乙○○自陳之：家裡種田，賣掉之後才有收
    入，沒有固定收入等語（見本院卷第283頁），堪認被告乙○
    ○並非收入甚豐或家境富裕之人，衡情並無購入價昂之毒品
    海洛因無故提供他人施用之可能；又販賣第一級毒品之法定
    刑度甚重，此復為眾所週知之事實，苟無任何利潤可圖，被
    告乙○○亦無甘冒重典科刑之風險，無故販賣第一級毒品海洛
    因予甲○○之可能，是被告乙○○上開販賣第一級毒品，確均具
    營利之意圖，洵可認定。
  ㈨綜上，被告乙○○、甲○○前揭所辯，核均係事後卸責之詞，不
    足採信。事證明確，其等前開犯行，皆堪認定。
二、論罪：
　㈠新舊法比較 ： 
　　按行為後法律有變更，經比較裁判時及裁判前之法律，以適
    用最有利於行為人之法律者，應就罪刑有關之一切情形，比
    較其全部之結果，而為整體之適用。次按，行為後法律有變
    更者，適用行為時之法律。但行為後之法律有利於行為人者
    ，適用最有利於行為人之法律，刑法第2條第1項定有明文。
    本件被告甲○○、乙○○行為後，毒品危害防制條例第4條第1項
    ，及同條例第17條第2項，均於109年1月15日修正公布施行
    ，並於同年7月15日生效。經查：
  ⒈毒品危害防制條例第4條第1項於修正前規定「製造、運輸、
    販賣第一級毒品者，處死刑或無期徒刑；處無期徒刑者，得
    併科新臺幣2千萬元以下罰金」，修正後規定「製造、運輸
    、販賣第一級毒品者，處死刑或無期徒刑；處無期徒刑者，
    得併科新臺幣3000萬元以下罰金」，比較新舊法結果，以舊
    法對被告較為有利。
  ⒉毒品危害防制條例第17條第2項修正前規定：「犯第4條至第8
     條之罪於偵查及審判中均自白者，減輕其刑。」修正後規
    定：「犯第4條至第8 之罪於偵查及歷次審判中均自白者，
    減輕其刑」，而增加須於「歷次」審判中均自白，始得依該
    條項減輕其刑之要件，是上開修正後之規定，亦非較有利於
    被告。
  ⒊揆之前揭說明，經法律整體適用結果，自應依刑法第2 條第1
     項前段規定，一體適用被告行為時即修正前毒品危害防制
    條例之各該規定論罪科刑。
  ㈡核被告乙○○就附表三編號2至5、7所為，均係犯修正前毒品危
    害防制條例第4條第1項之販賣第一級毒品罪（共5罪）。被
    告甲○○就附表一編號6所為，係犯修正前毒品危害防制條例
    第4條第1項之販賣第一級毒品罪（1罪）；就附表一編號1至
    5所為，係犯刑法第30條第1項前段、毒品危害防制條例第10
    條第1項之幫助施用第一級毒品罪（共5罪）。被告乙○○、甲
    ○○各次因販賣而持有海洛因之低度行為，均為其等販賣之高
    度行為所吸收，皆不另論罪。又被告乙○○所犯前開5罪；被
    告甲○○所犯前開6罪，皆犯意各別、行為互殊，應予分論併
    罰。公訴意旨認被告甲○○上揭附表一編號1至5所為，應論以
    毒品危害防制條例第4條第1項之販賣第一級毒品罪，固有未
    合，惟因此二者社會基本事實同一，本院自得變更起訴法條
    。
　㈢刑之加重、減輕：
　⒈被告乙○○部分：
　⑴按刑法第47條第1項規定：「受徒刑之執行完畢，或一部之執
    行而赦免後，5年以內故意再犯有期徒刑以上之罪者，為累
    犯，加重本刑至二分之一。」有關累犯加重本刑部分，不生
    違反憲法一行為不二罰原則之問題。惟其不分情節，基於累
    犯者有其特別惡性及對刑罰反應力薄弱等立法理由，一律加
    重最低本刑，於不符合刑法第59條所定要件之情形下，致生
    行為人所受之刑罰超過其所應負擔罪責之個案，其人身自由
    因此遭受過苛之侵害部分，對人民受憲法第8條保障之人身
    自由所為限制，不符憲法罪刑相當原則，牴觸憲法第23條比
    例原則。於此範圍內，有關機關應自本解釋公布之日起2年
    內，依本解釋意旨修正之。於修正前，為避免發生上述罪刑
    不相當之情形，法院就該個案應依本解釋意旨，裁量是否加
    重最低本刑（司法院釋字第775號解釋意旨參照）。經查，
    被告乙○○①於99年間因施用毒品案件，經臺灣屏東地方檢察
    署檢察官以99年度毒偵字第970號為緩起訴處分確定，嗣該
    緩起訴處分遭撤銷，經屏東地院以100年度訴字第1481號判
    處有期徒刑1年2月確定；②於99年間因施用毒品案件，經屏
    東地院以100年度訴字第389號判處有期徒刑1年4月，並經本
    院以100年度上訴字第929號撤銷原判決改判有期徒刑1年確
    定；③又於100年間因施用毒品案件，經屏東地院以100年度
    訴字第591號判處有期徒刑10月確定；④於99年間因施用毒品
    及詐欺案件，經屏東地院以100年度訴字第577號判決及本院
    以101年度上訴字第645號判決處有期徒刑10月、4月、4月、
    4月確定；⑤於100年間因施用毒品案件，經屏東地院以100年
    度訴字第964號判處有期徒刑10月確定，上開①②③④⑤案件嗣經
    本院裁定應執行有期徒刑5年2月確定（下稱甲案）；另於10
    1年間因施用毒品案件，經屏東地院分別以101年度訴字第24
    2號、101年度訴字第373號判決各判處有期徒刑1年、11月確
    定，並經定應執行有期徒刑1年9月確定，與上開甲案部分接
    續執行，於105年12月19日縮短刑期假釋出監並付保護管束
    ，迄107年8月25日假釋期滿未經撤銷，視為執行完畢等情，
    有臺灣高等法院被告前案紀錄表在卷可參，被告乙○○於受前
    述有期徒刑執行完畢後，5年以內故意再犯本件有期徒刑以
    上之各罪，為累犯。本院審酌被告乙○○前開構成累犯之前案
    亦多為毒品案件，其於該刑罰執行完畢後，仍未經由前案刑
    責矯正非行及強化法治觀念，屢再犯同屬毒品案件，甚至從
    施用轉為販賣毒品，惡性更重於前者，可認其有特別惡性及
    對刑罰反應力薄弱，然考量被告乙○○所犯，係最輕法定本刑
    為無期徒刑之罪，其刑罰已能反應被告乙○○本案之犯罪情節
    ，並無罪刑不相當而使被告乙○○所受刑罰超過其應負擔之罪
    責，又考量本案應適用刑法第59條規定減輕其刑（詳下述）
    ，而應依此解釋意旨裁量不予加重最低本刑之情形。再酌以
    被告乙○○販賣第一級毒品罪最重法定本刑為死刑、無期徒刑
    部分，依刑法第64條第1項、第65條第1項規定本即不得加重
    ，復參酌釋字第775號解釋意旨，爰就被告乙○○本案所犯，
    不依刑法第47條第1項規定加重其刑。
　⑵次按，犯罪之情狀顯可憫恕，認科以最低度刑仍嫌過重者，
    得酌量減輕其刑，刑法第59條定有明文。又毒品危害防制條
    例第4條第1項之罪，其法定本刑為死刑、無期徒刑，刑度甚
    重，然同為販賣第一級毒品之人，其原因動機不一，犯罪情
    節未必盡同，或有大盤毒梟者，亦有中、小盤之分，甚或僅
    止於吸毒者同儕間為求互通有無之情形亦所在多有，其因販
    賣行為所獲致之利益與造成危害社會程度自屬有異，法律科
    處此類犯罪，所設之法定最低本刑不可謂不重。為達懲儆被
    告，並可達防衛社會之目的者，自須依客觀之犯行與主觀之
    惡性二者加以考量其情狀，是否有可憫恕之處，適用刑法第
    59條之規定酌量減輕其刑，期使個案裁判之量刑符合比例原
    則。查被告乙○○前開販賣第一級毒品海洛因犯行，雖無可取
    ，然其此5次犯行，販賣對象僅2人，時間集中在109年3、4
    月間，期間尚短，相對於長期且大量販賣毒品之大毒梟，對
    社會治安及國民健康所造成之危害尚屬較輕，是就其犯行縱
    處以毒品危害防制條例第4條第1項販賣第一級毒品最低刑度
    之無期徒刑，亦難謂無情輕法重之憾，衡情不無可憫，爰就
    其上開販賣海洛因之5次犯行，均依刑法第59條之規定酌減
    其刑。
　⒉被告甲○○部分：　
　⑴被告甲○○就附表一編號1至5部分，幫助他人犯施用第一級毒
    品罪，應依刑法第30條第2項之規定，按正犯之刑減輕之。
　⑵被告甲○○就附表一編號2、3、5部分，供出其毒品來源係乙○○
    ，並使得檢警得以查獲被告乙○○，有109年5月8日高市警三
    二分偵字第10970439800號高雄市政府警察局三民第二分局
    解送人犯報告書、109年5月26日高市警三二分偵字第109720
    76400號高雄市政府警察局三民第二分局刑事案件報告書在
    卷可稽（各見偵一卷第3至5頁、偵四卷第3至5頁），爰就其
    此部分所犯，皆依毒品危害防制條例第17條第1項規定，減
    輕其刑。又就附表一編號6部分，雖無直接證據證明被告甲○
    ○之毒品來源與被告乙○○被訴之如起訴書附表三編號8所示犯
    行有關，然被告甲○○業已敘明此次之毒品是之前剩下來的，
    又被告甲○○亦確有向被告乙○○購買海洛因之情事，均如前述
    ，是不能排除該海洛因係被告甲○○之前向乙○○購得後所剩餘
    者，依「罪疑有利被告」之原則，自應認被告甲○○此次亦有
    供出其毒品來源，並因而查獲乙○○，爰就被告甲○○此部分犯
    行，亦依毒品危害防制條例第17條第1項規定，減輕其刑。
　⑶犯罪之情狀顯可憫恕，認科以最低度刑仍嫌過重者，得酌量
    減輕其刑，刑法第59條定有明文，前已述及。本院審酌被告
    甲○○前開販賣第一級毒品海洛因犯行，雖無可取，然其販賣
    海洛因犯行僅1次，販賣對象亦僅1人，相對於長期且大量販
    賣毒品之大毒梟，對社會治安及國民健康所造成之危害尚屬
    較輕，是就其此部分犯行縱處以毒品危害防制條例第4條第1
    項販賣第一級毒品最低刑度之無期徒刑，再依毒品危害防制
    條例第17條第1項規定減輕其刑後，仍難謂無情輕法重之憾
    ，衡情不無可憫，爰就其附表一編號6販賣海洛因犯行，依
    刑法第59條之規定酌減其刑。
　⑷被告甲○○所犯上開各罪，分別有前開減輕事由，爰依法（遞
    ）減輕之。　　
四、原判決維持部分：（即附表三編號2至5部分）
　　原審就此部分，認被告乙○○罪證明確，因而適用相關法律規
    定，並審酌被告乙○○明知毒品戕害個人身心既深且鉅，販毒
    行為將嚴重危及社會秩序，竟不思循正當途徑賺取生活所需
    ，為謀一己之私利，漠視毒品之危害，而為本案之犯行，危
    害國民身心健康及社會風氣，不容寬貸；復參酌被告乙○○之
    前科紀錄，素行均非佳（前開累犯部分不重複評價），有臺
    灣高等法院被告前案紀錄表可參，犯後復否認販賣第一級毒
    品之犯行，態度核非良好，及考量被告乙○○於本案處於上游
    關係，暨其犯罪次數，獲取犯罪所得之多寡，並考量被告乙
    ○○之智識程度、家庭生活、經濟狀況等一切情狀，分別量處
    如附表三編號2至5「原審主文」欄所示之刑。復說明：㈠扣
    案如附表六編號4所示之物，係被告乙○○所有，業據其供陳
    在卷（見偵一卷第144頁），核屬其預備供販賣第一級毒品
    所用之物，應依刑法第38條第2項之規定，於被告乙○○前揭
    所犯罪刑項下均宣告沒收。㈡扣案如附表六編號5所示之物，
    係被告乙○○所有供本案販賣毒品犯行所用，業據被告乙○○供
    陳為其所有（見偵一卷第144頁），並經被告甲○○指證在卷
    ，應依毒品危害防制條例第19條第1項規定，於被告乙○○所
    犯前開各該罪刑項下均宣告沒收。㈢被告乙○○此部分販賣第
    一級毒品所得之金額，核屬其犯罪所得，雖均未據扣案，仍
    應依刑法第38條之1第1項前段、第3項規定，分別於被告乙○
    ○所犯各該罪刑項下宣告沒收，於全部或一部不能沒收或不
    宜執行沒收時，均追徵其價額（詳附表三編號2至5「原審主
    文」欄所示）。經核原判決此部分認事、用法，均無不合，
    量刑亦屬允當，被告乙○○否認犯罪，據以指摘原判決此部分
    不當，為無理由，應予駁回。
五、原判決撤銷部分：（即附表一、附表三編號7部分）
　㈠原審就此部分，對被告甲○○、乙○○予以論處罪刑，固非無見
    。惟查：⒈被告甲○○就附表一編號1至5部分，所為均應論以
    幫助施用第一級毒品罪，原判決認其此部分所為，均應論以
    販賣第一級毒品罪，尚有未合。⒉被告甲○○就附表一編號2、
    3、5、6部分，皆該當毒品危害防制條例第17條第1項之減免
    其刑規定，已如前述，原審就此未予減輕被告甲○○之刑，法
    律適用容有違誤。⒊被告乙○○所有之如附表六編號1所示之毒
    品海洛因，應於其最後一次犯行（即附表三編號7部分）項
    下宣告沒收銷燬，原判決於其附表三編號1部分宣告沒收銷
    燬，尚有未合。被告甲○○、乙○○上訴否認有販賣海洛因犯行
    ，各據以指摘原判決附表一編號6、附表三編號7予以論罪科
    刑不當，雖無理由，然原判決就被告乙○○部分既有前揭可議
    之處，而被告甲○○就附表一編號1至5部分，主張其係代陳綉
    霞購買毒品、就附表一編號2、3、5、6部分，主張有毒品危
    害防制條例第17條第1項之減免其刑事由，既均屬有據，則
    其據以指摘原判決此等部分不當，為有理由，自應由本院將
    原判決此等部分予以撤銷改判。
　㈡爰審酌被告乙○○、甲○○均知悉毒品對人身心戕害之嚴重性，
    竟仍罔顧他人健康，或販賣第一級毒品以牟取利益（乙○○、
    甲○○），或幫助他人施用（甲○○），造成毒品之流通與氾濫
    ，並易滋生其他刑事犯罪，危害社會匪淺，實不可取；並考
    量被告2人販賣及被告甲○○幫助施用之毒品之種類，及其2人
    交易次數、數量、金額，暨衡以被告2人均否認販賣毒品海
    洛因、被告甲○○坦承有代陳綉霞購買海洛因之幫助施用犯行
    之犯後態度，及其2人之素行、犯罪動機、自陳之智識程度
    、生活狀況（見本院卷第283頁）等一切情狀，分別量處如
    附表一（被告甲○○部分）、附表三編號7（被告乙○○部分）
    「本院判決結果」欄所示之刑。另考量：⒈被告乙○○本案販
    賣之毒品種類、數量、金額，及販賣之時間集中在109年3、
    4月間，所販賣之對象均為2人。⒉被告甲○○本案幫助施用之
    毒品種類、數量，及罪之時間集中在109年3、4月間，所幫
    助之對象均為同1人。因而認被告2人對法益侵害之加重效應
    ，如以實質累加之方式定應執行刑，則處罰之刑度顯將超過
    其行為之不法內涵，而違反罪責原則，及考量因生命有限，
    刑罰對其等造成之痛苦程度，係隨刑度增加而生加乘效果，
    而非以等比方式增加，是則以隨罪數增加遞減其刑罰之方式
    ，當足以評價其等行為之不法性之法理，而就被告乙○○上揭
    所為，與附表三編號2至5上訴駁回部分，定應執行刑有期徒
    刑16年7月；就被告甲○○前開得易科罰金部分（即附表一編
    號1至5部分），定應執行刑有期徒刑10月，如易科罰金，以
    1000元折算1日。
　㈢沒收：
　⒈被告乙○○部分：
　⑴按查獲之第一、二級毒品及專供製造或施用第一、二級毒品
    之器具，不問屬於犯罪行為人與否，均沒收銷燬之，毒品危
    害防制條例第18條第1項定有明文。扣案如附表六編號1所示
    第一級毒品海洛因16包，均應依毒品危害防制條例第18條第
    1項之規定，於被告乙○○所犯最後一次販賣毒品罪刑項下（
    即附表三編號7）沒收銷燬之。至包裝袋上所殘留之毒品與
    該包裝袋難以析離，亦無析離之實益與必要，應整體視同毒
    品，併予宣告沒收銷燬。另送驗耗損部分，因已滅失，不予
    宣告沒收銷燬。
　⑵扣案如附表六編號4所示之物，係被告乙○○所有，業據其供陳
    在卷（見偵一卷第144頁），核屬其預備供販賣第一級毒品
    所用之物，應依刑法第38條第2項之規定於被告乙○○前揭所
    犯罪刑項下宣告沒收。又扣案如附表六編號5所示之物，係
    被告乙○○所有供本案販賣毒品犯行所用，業據被告乙○○供陳
    為其所有（見偵一卷第144頁），並經被告甲○○指證在卷，
    應依毒品危害防制條例第19條第1項規定，於被告乙○○所犯
    前開罪刑項下宣告沒收。
　⑶被告乙○○此部分販賣第一級毒品所得之金額，核屬其犯罪所
    得，雖未扣案，仍應依刑法第38條之1第1項前段、第3項規
    定，於其此部分罪刑項下宣告沒收，於全部或一部不能沒收
    或不宜執行沒收時，追徵其價額（詳附表三編號7「本院判
    決結果」欄所示）。
　⑷附表六其餘之扣押物，無證據證明與被告乙○○此部分犯行有
    關，不予宣告沒收（銷燬）。　
　⒉被告甲○○部分：　　　
　⑴扣案如附表四編號1所示第一級毒品海洛因5包，應依毒品危
    害防制條例第18條第1項之規定，於被告甲○○附表一編號6販
    賣毒品罪刑項下宣告沒收銷燬。至包裝袋上所殘留之毒品與
    該包裝袋難以析離，亦無析離之實益與必要，應整體視同毒
    品，併予宣告沒收銷燬。另送驗耗損部分，因已滅失，不予
    宣告沒收銷燬。
　⑵扣案如附表四編號4、5所示之物，係被告甲○○所有供本案販
    賣毒品所用，被告甲○○亦供陳為其所有（見偵二卷第6頁）
    ，爰依毒品危害防制條例第19條第1項規定，於被告甲○○附
    表一編號6販賣毒品罪刑項下宣告沒收；扣案如附表四編號6
    所示之物，係被告甲○○所有供本案販賣毒品犯罪所用，業據
    被告甲○○供陳為其所有（見偵二卷第6頁），並有通訊監察
    譯文在卷可稽，爰依毒品危害防制條例第19條第1項規定，
    於被告甲○○附表一編號6罪刑項下宣告沒收之。
　⑶被告甲○○所犯附表一編號6所示販賣第一級毒品所得之金額，
    核屬其犯罪所得，雖未扣案，然依刑法第38條之1第1項前段
    、第3項規定，宣告沒收，於全部或一部不能沒收或不宜執
    行沒收時，追徵其價額。
　⑷附表四其餘之扣押物，無證據證明與被告甲○○此部分犯行有
    關，不予宣告沒收（銷燬）。　　
乙、被告乙○○無罪部分：（即起訴書附表三編號1、6、8）
壹、公訴意旨略以：被告乙○○明知海洛因為毒品危害防制條例第
    2條第2項第1款所管制之第一級毒品，依法不得販賣及持有
    ，竟意圖營利，基於販賣第一級毒品海洛因之犯意，以通訊
    軟體LINE作為毒品交易聯絡工具，分別於下列時間、地點，
    販賣第一級毒品海洛因予甲○○：
一、於109年5月7日凌晨0時許，在屏東縣○○市○○路00號停車場3
    樓，以3萬7500元之價格，販賣重量1.5錢之第一級毒品海洛
    因予甲○○。（即起訴書附表三編號1）　　
二、於109年4月24日某時許，在屏東縣屏東市SOGO（即太平洋百
    貨公司）之停車場，以2萬2000元之價格，販賣重量1錢之第
    一級毒品海洛因予甲○○。（即起訴書附表三編號6）
三、於109年5月6日下午，在屏東縣屏東市SOGO（即太平洋百貨
    公司）之停車場，以1萬3500元之價格，販賣重量半錢之第
    一級毒品海洛因予甲○○。（即起訴書附表三編號8）
　　因認被告乙○○此等部分，均涉犯（修正前）毒品危害防制條
    例第4條第1項之販賣第一級毒品罪嫌等語。　　　
貳、按犯罪事實應依證據認定之，無證據不得認定犯罪事實；不
    能證明被告犯罪或其行為不罰者應諭知無罪之判決，刑事訴
    訟法第154條第2項、第301條第1項定有明文。又刑事訴訟法
    第161條第1項規定：檢察官就被告犯罪事實，應負舉證責任
    ，並指出證明之方法。因此，檢察官對於起訴之犯罪事實，
    應負提出證據及說服之實質舉證責任。倘其所提出之證據，
    不足為被告有罪之積極證明，或其指出證明之方法，無從說
    服法院以形成被告有罪之心證，基於無罪推定之原則，自應
    為被告無罪判決之諭知。
參、公訴意旨認被告乙○○涉犯上揭販賣第一級毒品罪嫌，係以證
    人即共同被告甲○○、陳綉霞之供述，甲○○與陳綉霞間之通訊
    監察譯文、甲○○之行動電話畫面截圖、高雄市政府警察局三
    民第二分局搜索扣押筆錄、扣押物品目錄表等，為其主要論
    據。
肆、訊據被告乙○○否認有此部分被訴之犯行。經查：　　
一、起訴書附表三編號1：
  ㈠證人即被告甲○○雖指認其有於109年5月7日凌晨0時許，向被
    告乙○○購買毒品海洛因（即起訴書附表三編號1），惟觀之
    證人甲○○於109年5月8日警詢陳稱：我最後一次向綽號「阿
    海」之乙○○購買海洛因是在109年5月7日凌晨0時左右，在屏
    東市○○路00號停車場3樓，我以3萬7500元的價格向「阿海」
    購買重量1錢半之海洛因等語（見警二卷第19至20頁）；於
    原審結證稱：這次我先跟乙○○在屏東市太平洋百貨的停車場
    那裡跟他買3萬7500元的海洛因，拿回去後，因為品質不好
    ，所以在109年5月7日凌晨約在潮州換貨，當天發現海洛因
    品質不好，我是用LINE的電話跟乙○○約的等語（見原審卷二
    第84至86頁）。而如證人甲○○確有此次向被告乙○○購買毒品
    海洛因並換貨之事，何以其於警詢從未提及此事？又證人甲
    ○○雖提出其與暱稱「利福」者之手機通訊軟體LINE畫面截圖
    （見警二卷第27頁）為證，被告乙○○亦自承其LINE之暱稱為
    「利福」（見偵一卷第10頁），然觀之由證人甲○○提出之前
    開LINE畫面截圖，僅顯示甲○○與「利福」於5月6日（未顯示
    年份）23時22分語音通話10秒鐘、同日23時48分語音通訊7
    秒鐘，若謂其2人於此短短之10秒鐘、7秒鐘之時間，即可達
    成交易海洛因之合意，已屬倉促；況且，由該截圖內容，亦
    無可資證明當日甲○○確有與被告乙○○於屏東市○○路00號停車
    場3樓（亦即甲○○所稱屏東市太平洋百貨的停車場）見面之
    訊息，被告乙○○亦否認當日有與證人甲○○見面，是尚難憑據
    證人甲○○單一指述，即認被告乙○○當日有與甲○○見面，並於
    前開時地販賣毒品海洛因予甲○○。
二、起訴書附表三編號6：　　
　㈠證人陳綉霞於原審指證如下所示之通訊監察譯文，係其請甲○
    ○幫伊向乙○○拿第一級毒品海洛因（見原審卷二第37頁），
    並於109年5月8日警詢供稱：下列譯文是我拜託甲○○幫我聯
    絡「海仔」要購買海洛因毒品，我跟甲○○約在麟洛交流道下
    見面，我先拿2萬2000元的現金給甲○○，然後我們一起去屏
    東市，我在一個檳榔攤旁邊等，甲○○交易後，他在走到我車
    子旁邊，直接拿1錢重的海洛因毒品給我，之後甲○○就離開
    了等語（見偵三卷第21至23頁）；證人甲○○亦分別於警詢及
    原審證稱：陳綉霞警詢講的屬實；這次是我跟陳綉霞合資跟
    乙○○購買毒品等語（見偵二卷第129至131頁、原審卷二第27
    3頁），均指證此次亦係由甲○○出面向被告乙○○購買毒品海
    洛因。
甲○○（代號A）使用0000000000門號與陳綉霞（代號B）使用0000000000門號手機通話之通訊監察譯文（見偵二卷第130頁） ⑴109年4月24日0時46分09秒（A甲○○←B陳綉霞） B:你剛剛跟我問的那個問題，你跟對方問，如果OK的話，可以到我家嗎？ A:不可能啦!像我們一樣接洽而已啦!他怎麼可能跑去那裡勒! B:我是跟你問一下而已啦，對方可以上來嗎？ A:人家背一個大肚子出門.... B:我知道啦，就對方要上來？ A:對啦，就一個給他，他一個給我們啦。 B:這個我知道。 A:明天下午看有沒有，不然我就跟他討我要吃的而已喔! B:好。  ⑵109年4月24日15時16分37秒（A甲○○→B陳綉霞） A:安那？ B:他上次那個硬梆梆用剪刀剪都剪不下去，這次這個稍為用手按下去就那個了。 A:這種不好嗎？不好嗎？ B:我不知道，我還沒處理，我怎麼知道？摸下去就變碎屑，這就混合的有二種顏色在那邊，看也看的出來。 A:你沒試一下，我昨天過手而已，我沒有看也沒注意看，我站在路頭跟他講話。 B:他不是說混合的才22。 A:你如果有可以留一個我看看。 B:好。 
　㈡惟觀之上開通訊監察譯文所示，可知甲○○欲購買毒品之藥頭
    係應甲○○之請求而同意至某處交易（「對方要上來」），惟
    據甲○○於109年6月24日警詢供稱：陳綉霞打給我之後，我就
    有打LINE給乙○○說要見面（購買毒品的暗語），乙○○答應之
    後，叫我去屏東市SOGO的停車場跟他交易，我跟乙○○說我要
    多少數量及陳綉霞要購買的數量，乙○○告訴我價錢之後，我
    將錢交給乙○○，乙○○再將毒品拿給我等語（見偵二卷第131
    頁），表示係被告乙○○要求其前往SOGO（太平洋百貨公司）
    停車場交易，而明顯與前揭通訊監察譯文顯示係何人主導交
    易地點不符。況且，由前開通訊監察譯文亦無法看出此次與
    甲○○交易之對象係綽號「海仔」之被告乙○○，自無從執之補
    強證人陳綉霞、甲○○2人上開不利於被告乙○○之指述。是尚
    難憑據證人甲○○及陳綉霞片面指述，即認被告乙○○當日有與
    甲○○見面，並於前開時地販賣毒品海洛因予甲○○。
三、起訴書附表三編號8：
　㈠證人甲○○於109年6月24日警詢供陳：「（問：陳綉霞於警詢
    筆錄中指稱她在5月7日遭警方查扣的海洛因毒品1小包〔0.45
    公克〕是在6日下午過去你的住處找你，當你的面跟你說要購
    買半錢重的海洛因毒品，並將購買毒品的錢1萬3500元交給
    你，你再自己去向乙○○購買毒品，大約一個小時後，你買完
    毒品回來，就將半錢重的海洛因毒品交給她，陳嫌所說是否
    屬實？你有無意見？）屬實。」、陳綉霞打給我之後，我就
    有打LINE給乙○○說要見面（購買毒品的暗語），乙○○答應之
    後，叫我去屏東市SOGO的停車場跟他交易，我跟乙○○說我要
    多少數量及陳綉霞要購買的數量，乙○○告訴我價錢之後，我
    將錢交給乙○○，乙○○再將毒品拿給我等語（見偵二卷第135
    至136頁）；而證人陳綉霞亦於109年5月8日警詢時陳稱：警
    方於109年5月7日查扣的第一級毒品是我透過「敏仔」（即
    被告甲○○）所購買的，6日下午的時候，我下去屏東縣佳冬
    鄉「敏仔」的住處找「敏仔」，在他家的時候當他的面跟他
    說我要購買半錢的海洛因毒品，之後他跟我合資一起去向「
    海仔」男子購買，他要出發之前，我就拿了1萬3500元給他
    ，由「敏仔」自己開車去向「海仔」購買毒品，我就在「敏
    仔」家等「敏仔」，大概1個小時之後，「敏仔」就拿毒品
    回家，然後將半錢的海洛因毒品拿給我，我就回家了等語（
    見偵三卷第14至15頁），固均指證證人陳綉霞有於109年5月
    6日透過甲○○欲向被告乙○○購買海洛因之情，惟由證人陳綉
    霞上揭所述，可知證人陳綉霞此次並未親自見聞甲○○向被告
    乙○○購買毒品海洛因，且證人陳綉霞於原審審理時亦表示對
    此事已不復記憶（見原審卷二第39至40頁）。　　　
　㈡又酌以當日甲○○與陳綉霞如下之通訊監察譯文所示，僅見甲○
    ○與陳綉霞相約見面之事，並無足以佐證甲○○當日確有向被
    告乙○○購買海洛因之事。
甲○○（代號A）使用0000000000門號與陳綉霞（代號B）使用0000000000門號手機通話之通訊監察譯文（見偵二卷第135頁） ⑴109年5月6日14時20分35秒（A甲○○←B陳綉霞） B:等下過去你那。 A:好，我在別的地方工作，你到的時候在打給我。 B :好。  ⑵109年5月6日14時42分32秒（A甲○○→B陳綉霞） A你多久會到？ B:現在在九如了，我過去長治一下馬上過去。 A:好。 　 ⑶109年5月6日14時51分13秒（A甲○○←B陳綉霞） B:在外面。 A:到了喔？進來阿。 B:恩。 　 ⑷109年5月6日15時14分06秒（A甲○○→B陳綉霞） A:開門。 B:後面還是前面？ A:後面。 
　㈢再者，甲○○於本院審理時自承，起訴書附表一編號6（即原判
    決事實欄㈥）部分，是因為伊有剩下的毒品，所叫陳綉霞先
    拿去，這次伊有跟陳綉霞收錢等語（見本院卷第276頁）。
    而苟109年5月6日此次，經陳綉霞委託後，甲○○確有至太平
    洋百貨公司（SOGO）停車場與被告乙○○交易毒品海洛因之情
    事，且陳綉霞已先交付價金予甲○○，則衡情甲○○直接交付其
    代陳綉霞購得之毒品予陳綉霞即可，斷無先行交付自己剩下
    之毒品予陳綉霞，且未告知陳綉霞此事之理。是雖被告乙○○
    於109年6月30日警詢雖自承有於當日與甲○○在太平洋百貨公
    司（SOGO）停車場見面之情事（見偵一卷第184頁），亦無
    足以據之即認甲○○指述當日有於該百貨公司停車場向被告乙
    ○○購買毒品海洛因等語為真。
四、綜上，憑據證人甲○○、陳綉霞之指述，既無足遽認被告乙○○
    有前揭被訴之販賣海洛因犯行，而檢察官提出之其他證據，
    又不足補強其等所為不利被告乙○○之證述，則揆之前開說明
    ，容難認檢察官所舉之證據，業已達於通常一般之人均不致
    有所懷疑，而得確信被告乙○○有此部分被訴販賣毒品海洛因
    之程度。此外，復查無其他積極證據足以證明被告乙○○有何
    上揭被訴之犯行，其此部分犯罪核屬不能證明，依前揭刑事
    訴訟法第301條第1項規定，自應為被告乙○○此部分無罪之諭
    知。
五、原審未察，遽為被告乙○○此部分有罪之判決，尚有未合。被
    告乙○○上訴否認犯罪，執此指摘原判決此部分不當，為有理
    由，自應由本院將之撤銷，另為被告乙○○此部分無罪之判決
    。
丙、共同被告陳綉霞業經原審判處罪刑確定，茲不再論列。　　
據上論結，應依刑事訴訟法第368條、第369條第1項前段、第364
條、第301第1項、第299條第1項前段，判決如主文。
本案經檢察官鍾佩宇提起公訴，檢察官李靜文到庭執行職務。
中　　華　　民　　國　　111 　年　　8 　　月　　16　　日
                  刑事第三庭    審判長法  官  吳進寶
                                      法  官  陳億芳
                                      法  官  徐美麗
以上正本證明與原本無異。
如不服本判決應於收受本判決後20日內向本院提出上訴書狀，其
未敘述上訴理由者，並得於提起上訴後20日內向本院補提理由書
狀（均須按他造當事人之人數附繕本）「切勿逕送上級法院」。
中　　華　　民　　國　　111 　年　　8 　　月　　16　　日
　　　　　　　　　　　　　　　　　　　書記官  吳宗霖
附錄本判決論罪科刑法條：
《修正前毒品危害防制條例第4條第1項》
製造、運輸、販賣第一級毒品者，處死刑或無期徒刑；處無期徒
刑者，得併科新臺幣2 千萬元以下罰金。
《中華民國刑法第30條》
幫助他人實行犯罪行為者，為幫助犯。雖他人不知幫助之情者，
亦同。
幫助犯之處罰，得按正犯之刑減輕之。
《毒品危害防制條例第10條》
施用第一級毒品者，處6月以上5年以下有期徒刑。
案卷簡稱對照表：
編號 卷宗名稱 簡稱 1 109年度偵字第4515號 偵一卷 2 109年度偵字第4516號 偵二卷 3 109年度偵字第4517號 偵三卷 4 109年度偵字第5172號 偵四卷 5 109年度偵字第5173號 偵五卷 6 109年度偵字第10408號 偵六卷 7 高雄市政府警察局三民二分局高市警三二分偵字第10972076200號 警一卷 8 高雄市政府警察局三民二分局高市警三二分偵字第10972076400號 警二卷 
附表一：（甲○○部分）
編號 對應犯罪事實 原審主文（宣告罪名及處刑暨沒收）   本院判決結果 1 犯罪事實欄㈧（即起訴書附表一編號1、原判決事實欄㈠） 甲○○販賣第一級毒品，處有期徒刑拾伍年捌月。扣案如附表四編號4至6所示之物均沒收；未扣案犯罪所得新臺幣貳萬貳仟元沒收，於全部或一部不能沒收或不宜執行沒收時，追徵其價額。   （原判決此部分撤銷） 甲○○幫助施用第一級毒品，處有期徒刑伍月，如易科罰金，以新臺幣壹仟元折算壹日。 2 犯罪事實欄㈢甲○○部分（即起訴書附表一編號2、原判決事實欄㈡）  甲○○販賣第一級毒品，處有期徒刑拾伍年捌月。扣案如附表四編號4至6所示之物均沒收；未扣案犯罪所得新臺幣貳萬伍仟元沒收，於全部或一部不能沒收或不宜執行沒收時，追徵其價額。   （原判決此部分撤銷） 甲○○幫助施用第一級毒品，處有期徒刑伍月，如易科罰金，以新臺幣壹仟元折算壹日。 3 犯罪事實欄㈣甲○○部分（即起訴書附表一編號3、原判決事實欄㈢）  甲○○販賣第一級毒品，處有期徒刑拾伍年捌月。扣案如附表四編號4至6所示之物均沒收；未扣案犯罪所得新臺幣貳萬伍仟元沒收，於全部或一部不能沒收或不宜執行沒收時，追徵其價額。   （原判決此部分撤銷） 甲○○幫助施用第一級毒品，處有期徒刑肆月，如易科罰金，以新臺幣壹仟元折算壹日。 4 犯罪事實欄㈤（即起訴書附表一編號4、原判決事實欄㈣）  甲○○販賣第一級毒品，處有期徒刑拾伍年捌月。扣案如附表四編號4至6所示之物均沒收；未扣案犯罪所得新臺幣貳萬貳仟元沒收，於全部或一部不能沒收或不宜執行沒收時，追徵其價額。   （原判決此部分撤銷） 甲○○幫助施用第一級毒品，處有期徒刑伍月，如易科罰金，以新臺幣壹仟元折算壹日。 5 犯罪事實欄㈥甲○○部分（即起訴書附表一編號5、原判決事實欄㈤）  甲○○販賣第一級毒品，處有期徒刑拾伍年捌月。扣案如附表四編號4至6所示之物均沒收；未扣案犯罪所得新臺幣貳萬伍仟元沒收，於全部或一部不能沒收或不宜執行沒收時，追徵其價額。   （原判決此部分撤銷） 甲○○幫助施用第一級毒品，處有期徒刑肆月，如易科罰金，以新臺幣壹仟元折算壹日。 6 犯罪事實欄㈦（即起訴書附表一編號6、原判決事實欄㈥）  甲○○販賣第一級毒品，處有期徒刑拾伍年陸月。扣案如附表四編號1所示之物均沒收銷燬。扣案如附表四編號4至6所示之物均沒收；未扣案犯罪所得新臺幣壹萬參仟伍佰元沒收，於全部或一部不能沒收或不宜執行沒收時，追徵其價額。   （原判決此部分撤銷） 甲○○販賣第一級毒品，處有期徒刑捌年。扣案如附表四編號1所示之物均沒收銷燬；扣案如附表四編號4至6所示之物均沒收；未扣案犯罪所得新臺幣壹萬參仟伍佰元沒收，於全部或一部不能沒收或不宜執行沒收時，追徵其價額。 
附表二：（略）
附表三：（乙○○部分）
編號 對應犯罪事實 原審主文（宣告罪名及處刑暨沒收）   本院判決結果 1 起訴書附表三編號1（即原判決事實欄㈠） 乙○○販賣第一級毒品，累犯，處有期徒刑拾陸年肆月。扣案如附表六編號1所示之物沒收銷燬。扣案如附表六編號4、5所示之物均沒收；未扣案犯罪所得新臺幣參萬柒仟伍佰元沒收，於全部或一部不能沒收或不宜執行沒收時，追徵其價額。   （原判決此部分撤銷）。 乙○○無罪。 2 犯罪事實欄㈠（即起訴書附表三編號2、原判決事實欄㈡）  乙○○販賣第一級毒品，累犯，處有期徒刑拾陸年。扣案如附表六編號4、5所示之物均沒收；未扣案犯罪所得新臺幣玖仟元沒收，於全部或一部不能沒收或不宜執行沒收時，追徵其價額。   上訴駁回。 3 犯罪事實欄㈡（即起訴書附表三編號3、原判決事實欄㈢）  乙○○販賣第一級毒品，累犯，處有期徒刑拾陸年。扣案如附表六編號4、5所示之物均沒收；未扣案犯罪所得新臺幣玖仟元沒收，於全部或一部不能沒收或不宜執行沒收時，追徵其價額。   上訴駁回。 4 犯罪事實欄㈢乙○○部分（即起訴書附表三編號4、原判決事實欄㈣）  乙○○販賣第一級毒品，累犯，處有期徒刑拾陸年陸月。扣案如附表六編號4、5所示之物均沒收；未扣案犯罪所得新臺幣伍萬元沒收，於全部或一部不能沒收或不宜執行沒收時，追徵其價額。   上訴駁回。 5 犯罪事實欄㈣乙○○部分（即起訴書附表三編號5、原判決事實欄㈤） 乙○○販賣第一級毒品，累犯，處有期徒刑拾陸年貳月。扣案如附表六編號4、5所示之物均沒收；未扣案犯罪所得新臺幣貳萬伍仟元沒收，於全部或一部不能沒收或不宜執行沒收時，追徵其價額。   上訴駁回。 6 起訴書附表三編6（即原判決事實欄㈥） 乙○○販賣第一級毒品，累犯，處有期徒刑拾陸年貳月。扣案如附表六編號4、5所示之物均沒收；未扣案犯罪所得新臺幣貳萬貳仟元沒收，於全部或一部不能沒收或不宜執行沒收時，追徵其價額。   （原判決此部分撤銷）。 乙○○無罪。 7 犯罪事實欄㈥乙○○部分（即起訴書附表三編號7、原判決事實欄㈦）   乙○○販賣第一級毒品，累犯，處有期徒刑拾陸年貳月。扣案如附表六編號4、5所示之物均沒收；未扣案犯罪所得新臺幣貳萬伍仟元沒收，於全部或一部不能沒收或不宜執行沒收時，追徵其價額。   （原判決此部分撤銷） 乙○○販賣第一級毒品，累犯，處有期徒刑拾陸年貳月。扣案如附表六編號1所示之物沒收銷燬、如附表六編號4、5所示之物均沒收；未扣案犯罪所得新臺幣貳萬伍仟元沒收，於全部或一部不能沒收或不宜執行沒收時，追徵其價額。 8 起訴書附表三編8（即原判決事實欄㈧）  乙○○販賣第一級毒品，累犯，處有期徒刑拾陸年陸月。扣案如附表六編號4、5所示之物均沒收；未扣案犯罪所得新臺幣參萬柒仟伍佰元沒收，於全部或一部不能沒收或不宜執行沒收時，追徵其價額。   （原判決此部分撤銷）。 乙○○無罪。 
附表四：甲○○之扣押物品
編號 物品名稱 備註 1 第一級毒品海洛因5包（含包裝袋5個，毛重分別為5.7公克、1.45公克、0.65公克、4.1 公克、2.65公克）鑑驗結果： 一、送驗白色粉末檢品2包（原編號5及6）經檢驗均含微量第一級第6項毒品海洛因成分，合計淨重6.00公克（驗餘淨重5.87公克，空包裝總重0.70公克）。 二、送驗碎塊狀檢品2包（原編號1及2）經檢驗均含第一級第6項毒品海洛因成分，合計淨重6.29公克（驗餘淨重6.28公克，空包裝總重0.88公克），純度47.55%，純質淨重2.99公克。 三、送驗米白色粉末檢品1包（原編號3）經檢驗含第一級第6項毒品海洛因成分，淨重0.31公克（驗餘淨重0.31公克，空包裝重0.35公克）。 法務部調查局濫用藥物實驗室109年12月11日調科壹字第10923019700號鑑定書（原審卷一第191頁） 2 第二級毒品甲基安非他命1包（含包裝袋1個，毛重17.35公克）鑑驗結果：驗前淨重：15.882公克，驗後淨重：15.878公克，陽性，藥品成分如下：Methamphetamine （甲基安非他命）（第二級毒品） 高雄醫學大學附設中和紀念醫院檢驗醫學部毒物室110年1月26日S00000-00 號濫用藥物檢驗報告（原審卷一第257頁） 3 玻璃球吸食器2 個鑑驗結果：均陽性，藥品成分如下：Methamphetamine（甲基安非他命）（第二級毒品） 高雄醫學大學附設中和紀念醫院檢驗醫學部毒物室110年1月26日S00000-00 、47號濫用藥物檢驗報告（原審卷一第251頁、第253頁） 4 空夾鏈袋2包  5 電子磅秤1台  6 手機1支（IMEI：000000000000000 、000000000000000 ，含門號0000000000號SIM卡1 張）  
附表五：（略）
附表六：乙○○之扣押物品
編號 物品名稱 備註 1 第一級毒品海洛因16包（含包裝袋16個，合計毛重43.15公克）鑑驗結果：（拆封實際秤得毛重42.78公克）（合計海洛因純質淨重6.43公克） 一、送驗粉塊狀檢品1包（原編號1）經檢驗含第一級毒品第6 項毒品海洛因成分，淨重16.86公克（驗餘淨重16.84公克，空包裝重0.58公克），純度29.53%，純質淨重4.98公克。 二、送驗米黃色粉末檢品1包（原編號2）經檢驗含第一級毒品第6項毒品海洛因成分，淨重0.89公克（驗餘淨重0.88公克，空包裝袋重0.25公克）。 三、送驗碎塊狀檢品12包（原編號3至14）經檢驗均含第一級第6項毒品海洛因成分，合計淨重3.47公克（驗餘淨重3.45公克，空包裝總重3.12公克），純度41.75%，純質淨重1.45公克。 四、送驗白色粉末檢品2包（原編號18及19）經檢驗均含微量第一級第6項毒品海洛因成分，合計淨重16.60公克（驗餘淨重16.52 公克，空包裝總重1.01公克）。 車牌號碼000-0000號自用小客車上   法務部調查局濫用藥物實驗室109年12月10日調科壹字第10923019320號鑑定書（原審卷一第185頁） 2 第二級毒品甲基安非他命1包（含包裝袋1個，毛重0.9公克）鑑驗結果：驗前淨重：0.606公克，驗後淨重：0.602公克，陽性，藥品成分如下：Methamphetamine （甲基安非他命）（第二級毒品） 同上   高雄醫學大學附設中和紀念醫院檢驗醫學部毒物室110年1月26日S00000-00號濫用藥物檢驗報告（原審卷一第258頁） 3 吸食器1組鑑驗結果：陽性，藥品成分如下：Methamphetamine（甲基安非他命）（第二級毒品） 同上   高雄醫學大學附設中和紀念醫院檢驗醫學部毒物室110年1月26日S00000-00 號濫用藥物檢驗報告（原審卷一第255頁） 4 空夾鏈袋3包 同上 5 蘋果廠牌手機1支（IMEI：000000000000000 ，含門號0000000000號SIM 卡1張） 同上